【裁判字號】    95,抗,228
【裁判日期】    951030
【裁判案由】    拍賣抵押物
【裁判全文】
臺灣高雄地方法院民事裁定               95年度抗字第228號
抗  告  人  乙○○
相  對  人  臺北富邦商業銀行股份有限公司
法定代理人  甲○○
上列抗告人因與相對人間拍賣抵押物事件，對於中華民國九十五
年八月十八日本院高雄簡易庭九十五年度拍字第一七九二號所為
裁定，提起抗告，裁定如下：
    主  文
抗告駁回。
抗告程序費用新台幣壹仟元由抗告人負擔。
    理  由
一、抗告意旨略以：抗告人向相對人貸款新臺幣（下同）(一)170
    萬元、(二)10萬元，其中關於貸款(二)10萬元部分，業經抗告人
    與相對人於95年5 月10日成立債務協商並持續繳款至今，相
    對人自不得對抗告人訴請拍賣抵押物裁定。另貸款(一)100 萬
    元部分，抗告人僅欠繳95年5 月至9 月份之貸款，希相對人
    能給予抗告人分期補繳至正常之機會，爰請求暫緩拍賣，並
    聲明求為廢棄原裁定等語。
二 、按民法第873 條第1 項規定，抵押權人於債權已屆清償期
    而未受清償者，得聲請法院拍賣抵押物，就其賣得價金而受
    清償，是抵押權人依此規定聲請拍賣抵押物，係屬非訟事件
    ，法院所為准駁之裁定，無確定實體法上法律關係存否之性
    質，於債權及抵押權之存否，亦無既判力。故祗須其抵押權
    已經依法登記，且抵押債權已屆清償期而未受清償，法院即
    應為准許拍賣抵押物之裁定。至於實體上法律關係有爭執之
    人，為求保護其權利，應另提起訴訟，以求解決。
三、查本件相對人以原裁定附表所示之不動產係由抗告人提供擔
    保設本定本金最高限額抵押權2,040,000 元，分別於92年12
    月12日、92年12月16日向相人貸款(一)170 萬元、(二)10萬元，
    而抗告人所為上開貸款已分別於95年2 月12日、94年12月16
    日未依約清償，爰依民法第873 條第1 項規定聲請准予拍賣
    抵押物以資受償，並提出抵押權設定契約書、他項權利證明
    書、土地及建物登記謄本等為證，原法院據以准許相對人拍
    賣抵押物之聲請，即無不當。抗告人雖以上開事由為爭執，
    然查本件抗告人係就債務清償情形有所爭執，此乃實體法上
    之爭執，揆諸前開說明，應由抗告人另行提起訴訟，以資解
    決；或於相對人強制執行後，由抗告人儘速繳款至正常，並
    提起債務人異議之訴，以資解決，尚非本件非訟程序所得審
    究。從而，抗告人提起本件抗告，於法即有未合，應予裁定
    駁回。
四、據上論結，本件抗告為無理由，依非訟事件法第46條、第21
    條第2 項、第24條第1 項，民事訴訟法第495 條之1 第1 項
    、第449 條第1 項、第78條，裁定如主文。
中    華    民    國    95    年    10    月    30    日
                  民事第七庭  審判長法  官  林玉心
                                    法  官  林勇如
                                    法  官  柯盛益
上為正本，係照原本作成。
如不服本裁定，應於送達後10日內向本院提出再抗告狀（須附繕
本一份），並繳納再抗告費新臺幣1000元，經本院許可後始可再
抗告。再為抗告應以適用法規顯有錯誤為理由，並經本院之許可
，該許可以原裁定所涉及之法律見解具有原則上重要性者為限。
中    華    民    國    95    年    10    月    30    日
                                    書記官  劉法萱


司法院資訊處製作；財團法人民間司法改革基金會備份。
